臺灣高等法院刑事判決　　　　　　　　94年度上訴字第1870號
上　訴　人
即　被　告　甲○○原名李沛修.
指定辯護人　本院公設辯護人　乙○○
上列上訴人因違反槍砲彈藥刀械管制條例案件，不服臺灣新竹地
方法院94年度訴字第131號，中華民國94年5月18日第一審判決（
起訴案號：臺灣新竹地方法院檢察署93年度偵字第6028號），提
起上訴，本院判決如下：
    主  文
上訴駁回。
    事  實
一、甲○○（原名李沛修）於民國九十三年六、七月間之某日，
    在新竹縣竹北市○○○道處，自一名真實姓名年籍不詳之成
    年男子處取得已換裝金屬槍管、可擊發適用子彈、具有殺傷
    力之仿WALTHER廠PPK/S型半自動手槍製造之改造手槍一支（
    含彈匣1個，槍枝管制編號：0000000000號）及子彈一顆（
    業於九十三年十一月十四日擊發，詳後述）後，即未經許可
    而持有之，並將之置放在新竹市○○路上之某處空地。於九
    十三年十一月十四日晚上十時許，甲○○因女友來電稱在新
    竹市○○街夜市遭張明夏搭訕調戲，遂心生不滿，先於同日
    晚上十時三十分許自上開空地起出該槍、彈，再至上開夜市
    找張明夏談判，恰遇張明夏友人出面攔阻，甲○○基於傷害
    他人身體之故意以槍托重擊張明夏頭部二下，張明夏因欲奪
    取該槍反抗，甲○○遂在拉扯間觸扣該槍扳機，擊中張明夏
    左手掌，甲○○復以瑞士刀朝張明夏右腳刺去，致張明夏受
    有頭皮裂傷2公分、左手5處裂傷各1.5、0.5、0.5、1.5 、1
    公分及右腳裂傷2公分等傷害（傷害部分未據告訴），甲○
    ○隨即由友人載送離開。嗣於九十三年十一月二十六日上午
    十時四十分許，甲○○得知警方已鎖定其犯案，遂攜前述手
    槍前往新竹市警察局第二分局投案。
二、案經新竹市警察局第二分局報告臺灣新竹地方法院檢察署檢
    察官偵查起訴。
    理  由
一、上開未經許可，持有改造手槍、子彈之事實，迭被告甲○○
    於偵查、原審及本院審理時坦承不諱（偵查卷第四頁至六頁
    、第三十頁至第三十一頁、原審卷第二十頁至第二十五頁、
    本院卷第二十一頁至第二十五頁)，核與證人張明夏、陳國
    昇於偵訊中證述情節相符（偵查卷第七頁至十頁、第三十八
    頁至第四十頁），且有前開改造手槍一支扣案可證（含彈匣
    一個，槍枝管制編號：0000000000號）。又扣案之改造手槍
    一支經送請內政部警政署刑驗結果，認係仿WALTHER廠PPK/S
    型半自動手槍製造之玩具手槍換裝土造金屬槍管而成之改造
    手槍，經檢視，雖保險鈕已斷裂且槍枝欠缺復進簧，惟仍可
    供擊發適用子彈使用，認具殺傷力等情，有該局九十三年四
    月十四日刑鑑字第0930239508號槍彈鑑驗書一份在卷可稽（
    查卷第四十四頁至第四十六頁）。而被害人張明夏遭被告持
    槍射擊致手掌受有五處裂傷，除據證人張明夏於警詢、偵查
    中證述綦詳外，復有南門綜合醫院診斷證明書、門診病歷及
    查獲照片一幀在卷可佐（偵查卷第13、14、16、17、20、49
    頁），足認被告持有之該顆子彈具有殺傷力。被告上開自白
    內容應與事實相符，本案事證明確，被告未經許可，持有具
    殺傷力之改造手槍及子彈之犯行，堪予認定。
二、按新舊刑法關於刑之規定，雖同採從輕主義，而舊刑法第二
    條但書，係適用較輕之刑，刑法第二條第一項但書，係適用
    最有利於行為人之法律，既曰法律，自較刑之範圍為廣，比
    較時應就罪刑有關之共犯、未遂犯、連續犯、牽連犯、結合
    犯以及累犯加重、自首減輕、暨及其他法定加減原因、與加
    減例等一切情形，綜其全部之結果，而為比較，再適用有利
    於行為人之法律處斷，最高法院二十四年上字第四六三四號
    判例可資參照。被告行為後，槍砲彈藥刀械管制條例業於九
    十四年一月二十六日，經總統以華總一義字第○九四○○○
    一○一○一號令公布修正，並於九十四年一月二十八日生效
    ；其中將原槍砲彈藥刀械管制條例第十一條刪除，並與原該
    條例第八條、第十條合併修正移列為修正後該條例第八條，
    且修正後該條例第八條第四項所定未經許可，持有可發射子
    彈具有殺傷力之改造手槍罪之刑度，業已提高為三年以上十
    年以下有期徒刑，併科新台幣七百萬元以下罰金，是本件被
    告上揭違反槍砲彈藥刀械管制條例之犯行，於行為後法律已
    有變更，經比較新舊法之結果，以修正前之槍砲彈藥刀械管
    制條例有利於被告，依刑法第二條第一項但書規定，應適用
    最有利於被告之法律即修正前槍砲彈藥刀械管制條例第十一
    條第四項罪刑論處。核被告未經許可，持有可發射子彈具有
    殺傷力之改造手槍，係犯修正前槍砲彈藥刀械管制條例第十
    一條第四項之未經許可，持有可發射子彈具有殺傷力之改造
    手槍罪，被告未經許可，持有子彈，係犯槍砲彈藥刀械管制
    條例第十二條第四項之未經許可，持有子彈罪，被告所犯上
    開未經許可，持有可發射子彈具有殺傷力之改造手槍罪、未
    經許可，持有子彈罪，係一行為而觸犯二罪名，為想像競合
    犯，應依刑法第五十五條之規定，從一重之未經許可，持有
    可發射子彈具有殺傷力之改造手槍罪處斷。
三、原審以被告罪證明確，依修正前槍砲彈藥刀械管制條例第十
    一條第四項、槍砲彈藥刀械管制條例第十二條第四項，刑法
    第十一條前段、第二條第一項但書、第五十五條、第四十二
    條第二項、第三十八條第一項第一款，罰金罰鍰提高標準條
    例第二條，現行法規所定貨幣單位折算新臺幣條例第二條規
    定，並於審酌被告持有改造手槍子彈，具有殺傷力，被告不
    思該槍砲對社會有具有之潛在危險性，反據以持之傷害被害
    人，已實質威脅社會秩序及人民之生命、身體安全，影響社
    會治安，犯罪所生危害不容輕忽，暨其犯罪手段、犯罪後坦
    承犯行、已與被害人達成和解等一切情狀，量處有期徒刑一
    年四月，併科罰金新臺幣十萬元，罰金部分，並諭知易服勞
    役之折算標準。且敘明扣案之具有殺傷力之改造手槍一枝（
    含彈匣一個，槍枝管制編號：0000000000號），係違禁物，
    應依刑法第三十八條第一項第一款之規定宣告沒收。至其原
    先持有之子彈一顆，已經被告擊發，業如前述，不具子彈功
    能，非屬違禁物，不予宣告沒收。經核原判決認事用法，並
    無不合，量刑亦屬妥適。被告上訴係以：被告犯已與被害人
    成立民事和解，且在法院審理中，被告不斷自責、懺悔，導
    致產生情緒不穩、焦慮不安之憂鬱傾向等情，並提出診斷證
    明書為證，請求減刑並宣告緩刑。惟查：原審就量刑部分，
    已斟酌再三，有如前述，上述刑度，尚屬適當，且被告持槍
    傷害被害人，已實質威脅社會秩序及人民之生命、身體安全
    ，不宜宣告緩刑，綜上，被告之上訴，為無理由，應予駁回
    。
據上論斷，應依刑事訴訟法第三百六十八條，判決如主文。
本案經檢察官呂光華到庭執行職務。
中　　華　　民　　國　　94　　年　　8 　　月　　5 　　日
　　　　　　　　　刑事第二十庭審判長法　官  高明哲
　　　　　　　　　　　　　　　　    法　官  許仕楓
　　　　　　　 　 　　　　　　　　　法　官  李世貴
以上正本證明與原本無異。
如不服本判決，應於收受送達後十日內向本院提出上訴書狀，其
未敘述上訴之理由者並得於提起上訴後十日內向本院補提理由書
（均須按他造當事人之人數附繕本）。
                                    書記官  魏汝萍
中　　華　　民　　國　　94　　年　　8 　　月　　5 　　日
附錄：本案論罪科刑法條全文
  修正前槍砲彈藥刀械管制條例第十一條
    未經許可，製造、販賣或運輸第四條第一項第一款所稱其他
    可發射金屬或子彈具有殺傷力之各式槍砲者，處五年以上有
    期徒刑，併科新臺幣一千萬元以下罰金。
    未經許可，轉讓、出租或出借前項所列槍砲者，處三年以上
    十年以下有期徒刑，併科新臺幣七百萬元以下罰金。
    意圖供自己或他人犯罪之用，而犯前二2項之罪者，處無期
    徒刑或七年以上有期徒刑，併科新臺幣一千萬元以下罰金。
    未經許可，持有、寄藏或意圖販賣而陳列第一項所列槍砲者
    ，處一年以上七年以下有期徒刑，併科新臺幣七百萬元以下
    罰金。
    第一項至第三項之未遂犯罰之。
  槍砲彈藥刀械管制條例第十二條
    未經許可，製造、販賣或運輸子彈者，處一年以上七年以下
    有期徒刑，併科新台幣五百萬元以下罰金。
    未經許可，轉讓、出租或出借子彈者，處六月以上五年以下
    有期徒刑，併科新台幣三百萬元以下罰金。
    意圖供自己或他人犯罪之用，而犯前二項之罪者，處三年以
    上十年以下有期徒刑，併科新台幣七百萬元以下罰金。
    未經許可，持有、寄藏或意圖販賣而陳列子彈者，處五年以
    下有期徒刑，併科新台幣三百萬元以下罰金。
    第一項至第三項之未遂犯罰之。
